【裁判字號】    90,上訴,1714
【裁判日期】    900925
【裁判案由】    違反毒品危害防制條例
【裁判全文】
臺灣高等法院高雄分院刑事判決          九十年度上訴字第一七一四號
    上訴人
    即被告  甲○○
右上訴人因違反毒品危害防制條例案件，不服臺灣屏東地方法院九十年度訴字第六三
四號，中華民國九十年九月二十五日第一審判決（起訴案號：臺灣屏東地方法院檢察
署九十年度毒偵字第一三二二號）提起上訴，本院判決如左：
      主      文
上訴駁回。
      事實及理由
一、本案經本院審理結果，認第一審判決認事用法及量刑均無不當，應予維持，並引
    用第一審判決書記載之事實、證據及理由。（如附件）。
二、原審因依毒品危害防制條例第十條第一項、第十八條第一項、刑法第十一條、第
    五十六條之規定並審酌被告犯罪之一切情狀，量處被告甲○○有期徒刑一年。及
    明扣案之毒品海洛因六十五包（淨重共計八點六二公克），係第一級毒品，依
    毒品危害防制條例第十八條第一項之規定諭知沒收銷燬之；扣案之注射針筒十七
    支係被告所有，並為被告犯罪或預備供施用毒品犯罪所用之物，分別依刑法第三
    十八條第一項第二款、第三款宣告沒收之，另扣案之玻璃管並無證據顯示與被告
    施用毒品犯行有關，亦非違禁物，不予宣告沒數。認事用法，核無不合，量刑亦
    屬妥適，被告上訴意旨，以原審量刑過重，指摘原判決不當，為無理由，應予駁
    回。
據上論斷，應依刑事訴訟法第三百六十八條、第三百七十三條，判決如主文。
本案經檢察官陳國全到庭執行職務。
中    華    民    國      九十      年      十二      月     五         日
                              臺灣高等法院高雄分院刑事第九庭
                                  審判長法官  張明松
                                        法官  江泰章
                                        法官  任森銓
右正本證明與原本無異。
如不服本判決，應於判決送達後十日內向本院提出上訴狀，其未述理由者並應於提
出上訴狀後十日內向本院補提理由書（應附繕本)。
                                      書記官  施耀程
中    華    民    國      九十      年      十二      月       七       日
附錄：本判決論罪科刑法條：
毒品危害防制條例第十條第一項：
施用第一級毒品者，處六月以上五年以下有期徒刑。
附件：
臺灣屏東地方法院刑事判決                            九十年度訴字第六三四號
    公  訴  人  臺灣屏東地方法院檢察署檢察官
    被      告  甲○○  男  三十五歲（民國○○○年○月○○日生）
                        住屏東縣內埔鄉○○村○○路一０六號
                        （臺灣屏東戒治所戒治中）
                        身分證統一編號：Ｚ000000000號
右列被告因違反毒品危害防制條例案件，經檢察官提起公訴（九十年度毒偵字第一三
二二號），本院判決如左：
    主  文
甲○○連續施用第一級毒品，處有期徒刑壹年。
扣案海洛因陸拾伍小包，淨重共捌點陸貳公克沒收銷燬之，扣案注射針筒壹拾柒支沒
收。
    事  實
一、甲○○前因施用第二級毒品安非他命案件，經依臺灣臺北地方法院八十九年度毒
    聲字第一六七六號裁定送觀察、勒戒後，認無繼續施用毒品傾向，甫經臺灣臺北
    地方法院檢察署檢察官於民國八十九年七月二十五日，以八十九年度毒偵字第二
    二０八號不起訴處分確定，詎甲○○於五年內復基於施用毒品之概括犯意，自九
    十年三月間某日起，至同年七月三十一日上午九時許止，連續在其位於屏東縣內
    埔鄉○○村○○路一０六號住處，以注射方式施用第一級毒品海洛因，經警於九
    十年七月三十一日下午一時許在上址查獲，扣得第一級毒品海洛因六十五小包（
    純度五六．三五％，淨重八．六二公克），及其所有供施用毒品之注射針筒十七
    支、玻璃管四支等物，經採尿送驗後，果呈甲基安非他命及嗎啡陽性反應。嗣甲
    ○○依本院九十年度毒聲字第一三二五號裁定送觀察、勒戒後，認有繼續施用毒
    品之傾向。
二、案經屏東縣警察局內埔分局報告臺灣屏東地方法院檢察署檢察官偵查起訴。
    理  由
一、訊據被告甲○○對其前揭犯行均自白不諱，並有扣案第一級毒品海洛因六十五小
    包、注射針筒十七支等物在卷可稽，而被告於前揭時地遭查獲時所採得尿液，經
    送化驗結果，亦呈嗎啡陽性反應，有屏東縣衛生局九十年八月十四日屏縣衛檢六
    字第九００二０六號煙毒及麻醉藥品類委託檢驗結果通知書乙紙附卷可按，被告
    甲○○上開施用第一級毒品犯行，洵堪認定。被告甲○○前因施用第二級毒品安
    非他命違反毒品危害防制條例案件，經裁定送觀察、勒戒後，因無繼續施用傾向
    ，甫由臺灣臺北地方法院檢察署檢察官於民國八十九年七月二十五日，以八十九
    年度毒偵字第二二０八號不起訴處分確定，有臺灣高等法院被告全國前案紀錄表
    及臺灣屏東地方法院檢察署刑案資料查註紀錄表各乙份在卷可憑，被告甲○○五
    年內再犯本件施用毒品犯行，經依本院九十年度毒聲字第一三二五號裁定送觀察
    、勒戒後，認有繼續施用毒品之傾向乙節，亦有裁定正本及臺灣屏東看守所暨附
    設少年觀護所附設勒戒處所有無繼續施用毒品傾向證明書乙紙在卷可參，是本件
    被告犯行已臻明確，應依法論科。
二、查海洛因係毒品危害防制條例第二條第二項第一款所定之第一級毒品。核被告甲
    ○○所為，係犯毒品危害防制條例第十條第一項之施用第一級毒品罪。被告上開
    連續多次施用犯行，時間緊接，手法相同，觸犯構成要件同一之罪名，顯係基於
    概括犯意反覆為之，為連續犯，應依刑法第五十六條規定，論以連續施用第一級
    毒品罪，依法加重其刑。被告前開遭查獲之白色粉狀物，經送調查局鑑定結果，
    確為純度五六．三五％之海洛因，其數量雖達六十五小包，全部淨重僅有八．六
    二公克，有法務部調查局000000000號鑑定通知書乙紙附卷可按，則被
    告甲○○供稱該毒品均係供自己施打之用等語，應可採信，其持有第一級毒品海
    洛因之行為，為施用之高度行為所吸收，不另論罪。爰審酌被告甲○○前因施用
    毒品案件，經裁定送觀察、勒戒後，認無繼續施用毒品傾向，甫由檢察官為不起
    訴處分未幾，即再犯本件施用犯行，復依查獲第一級毒品海洛因數量達六十五包
    等情，顯見其確係有計劃，且慣於施用第一級毒品成癮，危害其本身健康及社會
    安全匪淺等一切情狀，量處如主文所示之刑，以示警懲。扣案毒品海洛因為毒品
    危害防制條例第二條第二項第一款規定之第一級毒品已如前述，應依同法第十八
    條第一項規定沒收銷燬之；扣案注射針筒十七支為被告甲○○所有，並為其供本
    件犯罪或預備供施用毒品犯罪所用之物，業據被告所自承在卷，應依刑法第三十
    八條第一項第二款、第三款沒收之。又扣案玻璃管並無證據顯示與被告甲○○前
    揭施用第一級毒品犯行有關，亦非違禁物，爰不予宣告沒收。
三、本件公訴意旨僅就被告甲○○前揭施用第一級毒品犯行起訴，惟依卷附被告甲○
    ○於上開時地採得尿液檢驗結果，除有施用海洛因所生之嗎啡陽性反應外，並呈
    現甲基安非他命陽性反應，此觀前引卷附屏東縣衛生局九十年八月十四日，屏縣
    衛檢六字第九００二０六號煙毒及麻醉藥品類委託檢驗結果通知書意旨自明，而
    扣案玻璃管亦為被告施用第二級毒品安非他命所用之物，亦經被告於本院審理時
    自承在卷，是足見被告甲○○顯另涉犯施用第二級毒品犯行，惟此部分犯行既與
    前揭經起訴部分無裁判上一罪關係，尚非本院所得一併審究者，自宜請檢察官另
    就被告此部分犯嫌依法卓辦，附此敘明。
據上論斷，應依刑事訴訟法第二百九十九條第一項前段，毒品危害防制條例第十條第
一項、第十八條第一項，刑法第十一條、第五十六條、第三十八條第一項第二款、第
三款，判決如主文。
本案經檢察官蔣忠義到庭執行職務
中      華      民      國    九  十    年      九      月    二十五    日
                                      臺灣屏東地方法院刑事第二庭
                                          審判長法  官  吳永宋
                                                法  官  郭書豪
                                                法  官  陳松檀
右正本證明與原本無異。
對於本判決如有不服應於收受送達後十日內向本院提出上訴書狀上訴於臺灣高等法院
高雄分院並按他造當事人之人數附具繕本。
                書記官  張福山
中      華      民      國      九十      年      九      月    二十五  日
附錄本案論罪科刑法條全文：
毒品危害防制條例第十條
施用第一級毒品者，處六月以上五年以下有期徒刑。


司法院資訊處製作；財團法人民間司法改革基金會備份。
